---
title: "Visualización de las emisiones del sector de agrícola y USCUSS"
author: "Dante Ruiz"
date: "1 de febrero de 2018"
output: 
  github_document: default
  #word_document: default
  #html_document:
  #  df_print: paged
  
---

```{r setup, include=FALSE}
knitr::opts_chunk$set(echo = TRUE, warning = FALSE, message = FALSE)
```

```{r echo= FALSE}
# Cargar librerías
library(tidyverse)
library(ggplot2)
library(ggpubr)
```

## Emisiones del sector agrícola, 1990-2012


```{r echo= FALSE, fig.width=10, fig.height=10}
################### Emisiones del sector agrícola 1990-2012 ###################
emisiones_agricola <- read_csv("emisiones/agricola.csv", col_names = TRUE)

# Emisiones de fermentación entérica
pefe <- ggplot(emisiones_agricola, aes(ano, ferm_enterica)) + 
  geom_line() +
  geom_smooth(method='lm') +
  ggtitle("Fermentación entérica") +
  xlab("año") +
  ylab("Gg de CO2e")

# Emisiones de manejo de estiércol
peme <- ggplot(emisiones_agricola, aes(ano, manejo_estiercol)) + 
  geom_line() +
  geom_smooth(method='lm') +
  ggtitle("Manejo de estiércol") +
  xlab("año") +
  ylab("Gg de CO2e")

# Emisiones de cutlivo de arroz
peca <- ggplot(emisiones_agricola, aes(ano, cult_arroz)) + 
  geom_line() +
  geom_smooth(method='lm') + 
  ggtitle("Cultivo de arroz") +
  xlab("año") +
  ylab("Gg de CO2e")

# Manejo de suelo agrícola
pmsa <- ggplot(emisiones_agricola, aes(ano, man_suelo_argi)) + 
  geom_line() +
  geom_smooth(method='lm') +
  ggtitle("Manejo de suelo agrícola") +
  xlab("año") +
  ylab("Gg de CO2e")

# Quema de residuos agrícolas
pqra <- ggplot(emisiones_agricola, aes(ano, quema_resi_agri)) + 
  geom_line() +
  geom_smooth(method='lm') +
  ggtitle("Quema de residuos") +
  xlab("año") +
  ylab("Gg de CO2e")

# Total de emisiones de CH4
ptech4 <- ggplot(emisiones_agricola, aes(ano, tot_ch4)) + 
  geom_line() +
  geom_smooth(method='lm') +
  ggtitle("Total de CH4") +
  xlab("año") +
  ylab("Gg de CO2e")

# Total de emisiones de N2O
pten2o <- ggplot(emisiones_agricola, aes(ano, tot_n2o)) + 
  geom_line() +
  geom_smooth(method='lm') +
  ggtitle("Total de N2O") +
  xlab("año") +
  ylab("Gg de CO2e")

# Total de emisiones
pte <- ggplot(emisiones_agricola, aes(ano, tot_emisiones)) + 
  geom_line() +
  geom_smooth(method='lm') +
  ggtitle("Total de emisiones") +
  xlab("año") +
  ylab("Gg de CO2e")

ggarrange(pefe, peme, peca, pmsa, pqra, ptech4, pten2o, pte,
          ncol = 3, nrow = 3)
```

Fuente: Gobierno de la República Instituto Nacional de Ecología y Cambio Climático (INECC) y Secretaría de Medio Ambiente y de Recursos Naturales (SEMARNAT). 2015. "Primer Informe Bieneal de Actualización ante la Convención Marco de las Naciones Unidas sobre el Cambio Climático". INECC/SEMARNAT, México
Cuadro III.20, pp 129

## Emisiones del sector USCUSS, 1990-2012


```{r echo= FALSE, fig.width=10, fig.height=10}
######################### Emisiones del sector USCUSS #########################

emisiones_uscuss <- read_csv("emisiones/uscuss.csv", col_names = TRUE)


# Emisiones de tierras convertidas tierras forestales
etctf <- ggplot(emisiones_uscuss, aes(ano, conv_forest)) + 
  geom_line() +
  ggtitle("Tierras convertidas \n tierras forestales") +
  xlab("año") +
  ylab("Gg de CO2e")


# Emisiones de tierras convertidas a pastizales
etcp <- ggplot(emisiones_uscuss, aes(ano, conv_pastizal)) + 
  geom_line() +
  ggtitle("Tierras convertidas \n a pastizales") +
  xlab("año") +
  ylab("Gg de CO2e")


# Emisiones de tierras convertidas a tierras agrícolas
etcta <- ggplot(emisiones_uscuss, aes(ano, conv_agri)) + 
  geom_line() +
  ggtitle("Tierras convertidas \n a a tierras agrícolas") +
  xlab("año") +
  ylab("Gg de CO2e")

# Emisiones de tierras convertidas a asentamientos
etca <- ggplot(emisiones_uscuss, aes(ano, conv_asent)) + 
  geom_line() +
  ggtitle("Tierras convertidas \n a asentamientos") +
  xlab("año") +
  ylab("Gg de CO2e")

# Emisiones de tierras convertidas a otras tierras
etcot <- ggplot(emisiones_uscuss, aes(ano, conv_otros)) + 
  geom_line() +
  ggtitle("Tierras convertidas \n a otras tierras") +
  xlab("año") +
  ylab("Gg de CO2e")

# Emisiones de incendios
edi <- ggplot(emisiones_uscuss, aes(ano, incendios)) + 
  geom_line() +
  ggtitle("Emisiones de incendios") +
  xlab("año") +
  ylab("Gg de CO2e")

# Emisiones de balance
edb <- ggplot(emisiones_uscuss, aes(ano, balance)) + 
  geom_line() +
  ggtitle("Balance de emisiones") +
  xlab("año") +
  ylab("Gg de CO2e")

ggarrange(etctf, etcp, etcta, etca, etcot, edi, edb, 
          ncol = 3, nrow = 3)
```

Fuente: Gobierno de la República Instituto Nacional de Ecología y Cambio Climático (INECC) y Secretaría de Medio Ambiente y de Recursos Naturales (SEMARNAT). 2015. "Primer Informe Bieneal de Actualización ante la Convención Marco de las Naciones Unidas sobre el Cambio Climático". INECC/SEMARNAT, México
Cuadro III.26, pp 138

